【裁判字號】    95,交聲,176
【裁判日期】    951124
【裁判案由】    聲明異議
【裁判全文】
臺灣屏東地方法院交通事件裁定         95年度交聲字第176號
移送機關即
原處分機關  交通部公路總局高雄區監理所屏東監理站
異  議  人  乙○○即昕益企業社
上列異議人因違反道路交通管理處罰條例案件，對於交通部公路
總局屏東監理站民國95年9 月27日所為之裁決處分（原處分案號
：屏監違字第裁82-B00000000號），聲明異議，本院裁定如下：
    主  文
原處分撤銷。
乙○○即昕益企業社不罰。
    理  由
一、原處分機關交通部公路總局屏東監理站以：異議人乙○○即
    昕益企業社駕駛車號6000-GN 自小客車，於95年8 月16日16
    時10分許，為警在高雄市○○○○○路口查獲任意變更方向
    盤、大包前保險桿及裝置後擾流板，卻未申請臨時檢驗，爰
    依道路交通管理處罰條例第18條第1 項規定，裁處罰鍰新臺
    幣（下同）3600元。
二、異議意旨略以：異議人之上開車輛僅因原廠後擾流板撞壞而
    自行更換，餘方向盤、保險桿均為原廠配備。且依警政署網
    站上之擾流板取締標準，須以凸出車身兩側及前後方，影響
    行車安全方才取締，異議人裝置之擾流板並未有「凸出車身
    兩側及前後方，影響行車安全」之情事，爰依法聲明異議，
    請求撤銷原裁決處分等語。
三、經查：
(一)方向盤部分：異議人主張其MOMO跑車式方向盤係原廠配備，
    並未改裝一情，業據其提出福特汽車公司同型車之販售目錄
    （其上載有配備MOMO三輻跑車式方向盤）為證，核與其為警
    取締之車上方向盤照片相符。證人即取締員警甲○○於本院
    審理中證稱：係因異議人未提出證明文件，才認定方向盤有
    改裝云云，並未能確切證明異議人方向盤有改裝情事，是此
    部分應認異議人之主張為有理由。
(二)大包前保險桿、擾流板部分：依據交通部頒定之「汽車設備
    規格變更規定」，此二項目係自96年1 月1 日起方為監理機
    關列入臨時檢驗項目。是異議人為警取締之時間點，監理機
    關尚未受理此部分臨時檢驗業務，異議人縱有變更，亦無從
    申請臨時檢驗。且依卷附「警察機關執行取締汽車設備變更
    或損壞重點違規項目及標準」，其中防撞桿項目，亦明定自
    96 年1月1 日起實施取締，足認異議人就此二部分並未有不
    依法申請臨時檢驗而行駛之情事。綜上，異議人並無原處分
    機關所指之違規事由，原處分機關依道路交通管理處罰條例
    第18條第1 項規定，裁處異議人3600元罰鍰，於法自有未合
    。本件異議為有理由，自應將原處分撤銷，並由本院逕為不
    罰之諭知。
四、據上論結，應依道路交通管理處罰條例第87條第2 項、道路
    交通案件處理辦法第20條前段，裁定如主文。
中    華    民    國    95    年    11    月    24    日
                  交通法庭    法  官   趙家光
以上正本證明與原本無異。
如不服本裁定應於收受送達後五日內向本院提出抗告書狀敘述抗
告之理由抗告於台灣高等法院高雄分院。
中    華    民    國    95    年    11    月    24    日
                              書記官  陳勃諺


司法院資訊處製作；財團法人民間司法改革基金會備份。
